# 注销子公司同时合并层面存在收购形成的无形资产

提问人：Ryan_q 时间：2021-10-14 08:05:07
@chenyiwei，陈版主，遇到一案例如下：
A公司当年收购70%子公司B，收购对价 200 万，由于收购时主要看重B公司某块技术团队的，故评估后合并层面确认无形资产 600 万元，资本公积600 万，商誉 50 万，现由于业务发展注销B公司，此时个别报表账面资产、负债已经处置掉，剩余应付A公司往来 100 万，该如何考虑账务处理问题？
我的理解：
1 、是否可以作为 0 对价处置，即处置上应当：
个别报表：长期股权投资处置确认 200 万亏损投资收益。其他应收款计入营业外支出，子公司其他应付款计提营业外收入，合并报表：处置对价-减去子公司按原持股比例计算应享有原有子公司自购买日开始持续计算的净资产的份额和商誉之间的差额，还原投资收益。
合并层面形成的无形资产也应当处置并确认营业外支出。
2 、另外一个观点认为，我尽管取消了，个别报表资产负债都没有了，但是我合并层面的无形资产（技术团队）仍存在，这是可辨认的，应当保留，故在合并正常保留无形资产，其他的处置掉。
3 、另外引申一个问题，如果公司 0 对价转让出去给非关联方（处置），而技术团队是为A公司服务的，人员仍在A公司服务，此时，无形资产应按1 、方法处理么，还是如何考虑？
问：陈版主，望指点，上面的处理方法是否合理？同时麻烦指点下背后的理论知识，感谢！

回答人：chenyiwei
“另外一个观点认为，我尽管取消了，个别报表资产负债都没有了，但是我合并层面的无形资产（技术团队）仍存在，这是可辨认的，应当保留，故在合并正常保留无形资产，其他的处置掉”的处理是合理的。
如果明确该无形资产或商誉就是针对技术团队的，则其他资产、负债的处置和清偿不影响合并报表层面该项无形资产的持续计量。

提问人：Ryan_q 时间：2021-10-17 08:05:07
@chenyiwei，感谢陈版主的回复，这里的依据是什么？我的疑惑在于：母公司已经无须编制合并报表了，合并层面仍新增无形资产？

回答人：chenyiwei
如果无需编制合并报表，说明技术团队直接转入母公司，则在母公司自身个别报表层面直接确认无形资产。

提问人：Ryan_q 时间：2021-10-18 08:05:08
@chenyiwei，感谢陈版主回复，这个处理方式在理论的引用上是否可以理解为吸收合并处理？所以可以个别报表 借：无形资产 贷：资本公积

回答人：chenyiwei
类似于母公司吸收合并子公司并改为分公司的处理，按解释 7 号第四条处理。